臺灣士林地方法院民事裁定
110年度司繼字第1857號
聲  請  人  曾淑君    住○○市○區○○路○段000巷00弄00                          號

上列聲請人聲請選任被繼承人蔣鵬帛遺產管理人事件，本院裁定
如下：
    主  文
選任向文英律師（女、年籍資料詳卷，事務所設於臺南市○○區○○
路○段000號8樓之2）為被繼承人蔣鵬帛之遺產管理人。
准對被繼承人蔣鵬帛（男、民國前0年0月00日生、身分證統一編
號：Z000000000號，生前籍設臺北市○○區○○里○○○村00號，已於
民國65年1月3日死亡）之大陸地區以外繼承人為承認繼承之公示
催告。
被繼承人蔣鵬帛之大陸地區以外繼承人，應自前項公示催告最後
揭示法院公告處、資訊網路及其他適當處所之日起壹年貳月內承
認繼承。上述期限屆滿，無繼承人承認繼承時，被繼承人蔣鵬帛
之遺產，於清償債權並交付遺贈物後，如有剩餘即歸屬國庫。
聲請程序費用由被繼承人蔣鵬帛之遺產負擔。
    理  由
一、按先順序繼承人均拋棄其繼承權時，由次順序之繼承人繼承
    ，其次順序繼承人有無不明或第四順序之繼承人均拋棄其繼
    承權者，準用關於無人承認繼承之規定，民法第1176條第6
    項定有明文。次按繼承開始時，繼承人有無不明，而無親屬
    會議或親屬會議未於1 個月內選定遺產管理人者，利害關係
    人得聲請法院選任遺產管理人，並由法院依公示催告程序，
    定6 個月以上之期限，公告繼承人，命其於期限內承認繼承
    ，民法第1177條、第1178條第1 項、第2 項規定甚明。
二、本件聲請意旨略以：聲請人為臺南市○區○○段000地號土地所
    有權人，被繼承人在該土地上建有房屋，被繼承人為房屋之
    所有權人，現聲請人已對被繼承人提起拆屋還地訴訟，惟被
    繼承人查無法定繼承人，爰依法聲請選任向文英律師為被繼
    承人之遺產管理人等語，並提出臺北○○○○○○○○○110年8月18
    日北市投戶資字第1106006682號函、臺南○○○○○○○○110年8月
    18日南市府北戶字第1100061907號函、戶籍謄本、土地登記
    第一類謄本、土地所有權狀、民事起訴狀繕本、照片、土地
    登記簿、借據、切結書、他項權利證明書、抵押權設定契約
    書、建築執照申請書等件為證。
三、經查，聲請人主張被繼承人蔣鵬帛已於民國65年1月3日死亡
    ，其查無法定各順位之繼承人，業據提出上開證據為佐，並
    經本院依職權函詢臺北○○○○○○○○○，經該所回覆，查無被繼
    承人戶內配偶、父母之設籍資料，是聲請人所主張之事實，
    自堪信為真正。又聲請人既已對被繼承人提起拆屋還地之訴
    訟，自屬法律上之利害關係人，故其聲請選任被繼承人之遺
    產管理人，洵屬有據，應予准許。茲審酌律師對法律學有專
    精，持有具高度公信力之專門職業技術執照，對於遺產管理
    事件應較熟稔，較能積極有效地發揮遺產之最大效益，亦較
    可避免債權人債權追索困難之缺失，且本件拆屋還地訴訟之
    不動產標的位於臺南市，故本院認為聲請人所推薦之向文英
    律師為適宜擔任遺產管理人之人選，且向文英律師亦出具同
    意書表示同意擔任本件被繼承人之遺產管理人，此有陳報狀
    、同意書、律師證書影本在卷可稽，爰選任向文英律師為被
    繼承人之遺產管理人，併依民法第1178條第2 項規定為承認
    繼承之公示催告。
四、依家事事件法第127 條，裁定如主文。
五、如不服本裁定，應於裁定送達後10日內，以書狀向本院提出
    抗告狀，並繳納抗告費新臺幣1,000 元。
　　
中　　華　　民　　國　　111 　年　　2 　　月　　21　　日
                  家事庭司法事務官